最　高　行　政　法　院　裁　定
　　　　　　　　　　　　　94年度裁字第00817號
聲　請　人　甲○○
上列聲請人與相對人臺中縣政府間因強制執行事件，對於中華民
國92年12月18日本院92年度裁字第1834號裁定，聲請再審。本院
裁定如下：
　　主  文
再審之聲請駁回。
再審訴訟費用由聲請人負擔。
　　理  由
一、按聲請再審，應表明再審理由及關於再審理由並遵守不變期
    間之證據，為行政訴訟法第283條準用同法第277條第1項第4
    款所規定。又聲請再審為對於確定裁定聲明不服之方法，本
    件聲請人對本院前述裁定表示不服，自應依聲請再審之規定
    審理。
二、本件狀述意旨略謂：(一)根據臺中高等行政法院91年度執字
    第1號債權人向債務人應執行「執一、執二、執三、執四」
    等四案，裁定對其餘部分無處理，耑此再度行使強制執行
    。(二)裁定歪言曲稱「不及執行名義」，依法無據，故本件
    絕無濫權駁回之理，耑此再度強制執行，請求依法辦理執行
    如聲明及主張。(三)裁定無擅駁之權，應隨債務人74年重劃
    撤銷無權確定，債務人自74年與住宅區人共同設計吞食債權
    人住宅區持分權之證據載於第23927號訴願決定書理由欄。
    (四)臺中縣政府縣長重劃22年釀成侵權損害，應賠償新臺幣
    720萬元，及自74年8月1日起至清償日止計付利息，否則應
    返還原「農水路用地」及竊佔不當得利負損害賠償。(五)裁
    定以法為敵，無受「律紀」約束拘束債務人，無法返還債
    務地，故債務人等賠償機關應共同負責新臺幣1億9080萬元
    侵權損害賠償，並自74年8月1日至清償止計付利息。(六)債
    務人應與自強段2011號地主以買賣解決通路，否則債權人要
    返回原住原地。(七)債務人等不得推卸重劃義務，故應對
    2010號抵償地無權移轉登記予債權人，因債權人早前要買，
    縣府不肯，現在行使地上權執行登記予債權人，否則要燒法
    律或將原地原狀交還債權人，以符法令及威信。(八)本件歷
    審訴訟費用皆應由債務人負擔。(九)本件所謂法之「律」乃
    係債務人等重劃74年受訴願決定撤銷，妄為22年具體情事及
    債權人原有舊土地所有權狀，以上依法釀成本件強制執行名
    義之憑證確定，耑此再度行使強制執行。(十)重申辯論92年
    9月29日「行政訴訟被奪法權異議討伐狀」，再強調行使92
    年4月29日「行政訴訟異議行使分析法律關係確定狀」，債
    務機關22年妄為具體情事仍然存在，重劃受訴願撤銷確定，
    債權人權狀強制執行死定。(十一)債務機關第一次協調合法
    ，第二次協調違法，第三次協調辱法，濫行協調不計其數，
    證據載訴願理由欄，惟住宅區非重劃之權可行，伊抗拒命令
    釀成歷世前債，應如數執行等語。惟未於訴狀內表明再審理
    由，揆諸首揭說明，其聲請於法不合，應予駁回。
三、依行政訴訟法第283條、第278條第1項、第104條、民事訴訟
    法第95條、第78條，裁定如主文。
中    華    民    國    94    年    5    月    12     日
                  第三庭審判長法  官　廖　政　雄
                              法  官　林　清　祥
                              法  官　鍾　耀　光
                              法  官　姜　仁　脩
                              法  官　胡  國  棟
以  上  正  本  證  明  與  原  本  無  異
中    華    民    國    94    年    5    月    12     日
　　　　　　　　　　　　　　　書記官　張　雅　琴
